---
title: "R Notebook"
output: html_notebook
---

Hecho con gusto por Leislie R. Manjarrez O.

Laboratorio 45- Grafico de puntos con ggplot2

Instalar paquete de datos
install.packages("gapminder")

Llamar la libreria
```{r}
library(gapminder)
```

Cargar los datos al entorno
```{r}
data("gapminder")
```

Crear objeto filtrando por año
```{r}
gapminder2007 <- gapminder [gapminder$year == "2007",]
```

Visualizar encabezados
```{r}
head(gapminder2007)
```

Instalar ggplot2
install.packages("ggplot2")

Llamar a la libreria
```{r}
library(ggplot2)
```

Crear un gráfico de puntos con ggplot
```{r}
ggplot(data = gapminder2007,
       mapping = aes(x = gdpPercap,
                     y = lifeExp)) +
  geom_point()
```

Probando con distintos colores
```{r}
ggplot(data = gapminder2007,
       mapping = aes(x = gdpPercap,
                     y = lifeExp,
                     color = continent)) +
  geom_point()
```

Probando mas esteticas como forma y tamano
```{r}
ggplot(data = gapminder2007,
       mapping = aes(x = gdpPercap,
                     y = lifeExp,
                     color = continent,
                     shape = continent,
                     size = pop)) +
  geom_point()
```

Anadiendo texto
```{r}
ggplot(data = gapminder2007,
       mapping = aes(x = gdpPercap,
                     y = lifeExp,
                     color = continent,
                     shape = continent,
                     size = pop)) +
  geom_point() +
  geom_text(label = gapminder2007$country,
            color = "black",
            size = 3)
```

Colocando lineas de regresion
```{r}
ggplot(data = gapminder2007,
       mapping = aes(x = gdpPercap,
                     y = lifeExp,
                     color = continent)) +
  geom_point() +
  geom_smooth (method = lm)
```

Quitando desviacion estandar de las lineas de regresion
```{r}
ggplot(data = gapminder2007,
       mapping = aes(x = gdpPercap,
                     y = lifeExp,
                     color = continent)) +
  geom_point() +
  geom_smooth (method = lm,
               se = FALSE,
               fullrange = TRUE)
```
